ACORDAO-COMPLETO-2435744

ACÓRDÃO DE RELAÇÃO

ACÓRDÃO DE RELAÇÃO 11591/2020 ATA 37/2020 - PRIMEIRA CÂMARA

Acórdão 11591/2020-TCU-Primeira Câmara
VISTOS e relacionados estes autos de tomada de contas especial instaurada pelo Ministério do Turismo em face de Antonio Mendonca Monteiro Júnior;
Considerando que o Tribunal, por meio do Acórdão 8622/2016-TCU-Segunda Câmara, julgou irregulares as contas de Antonio Mendonca Monteiro Júnior e imputou-lhe o ressarcimento de débito e o recolhimento de multa;
Considerando que o recurso de revisão interposto por Antonio Mendonca Monteiro Júnior contra o Acórdão 8622/2016-TCU-Segunda Câmara foi conhecido, sem a concessão de efeito suspensivo;
Considerando que o pleito de concessão de efeito suspensivo ao recurso de revisão requer a avaliação do perigo da demora e da probabilidade do direito;
Considerando que o perigo da demora está configurado pela perda do direito do recorrente de participar do processo eleitoral deste ano;
Considerando o princípio da independência das instâncias e que a Ação de Improbidade Administrativa nº 000.0663-57.2013.815.1211, que tramitava no Tribunal de Justiça da Paraíba, foi julgada improcedente e transitou em julgado em 2/4/2018;
Considerando que a documentação apresentada pelo recorrente (peças 61, 69 e 70) não permite configurar a probabilidade do direito tendo em vista que não é suficiente para infirmar os fundamentos do Acórdão 8622/2016-TCU-Segunda Câmara (peça 27) , a saber: falta de comprovação de realização do objeto do Convênio 0792/2009, falta de contratos de exclusividade para respaldar a contratação por inexigibilidade de licitação e ausência de prova que a empresa contratada pagou, aos artistas e aos demais prestadores de serviços, utilizando-se dos recursos repassados;
Considerando que o Partido Cidadania não comprovou qualquer razão legítima para intervir nos autos nem evidenciou possibilidade de lesão a direito subjetivo próprio a partir da decisão do Tribunal;
ACORDAM os Ministros do Tribunal de Contas da União, reunidos em sessão da Primeira Câmara, com fundamento no art. 35 da Lei 8.443/92, em indeferir os pleitos de concessão de efeito suspensivo ao recurso de revisão interposto por Antonio Mendonca Monteiro Júnior e de habilitação como interessado nos autos pelo Partido Cidadania e dar ciência ao recorrente e aos interessados do teor deste Acórdão:
1. Processo TC-Processo 002.775/2015-8 (TOMADA DE CONTAS ESPECIAL) 
	1.1. Apensos: Processo 032.672/2017-9 (COBRANÇA EXECUTIVA) ; Processo 032.673/2017-5 (COBRANÇA EXECUTIVA) ; Processo 032.671/2017-2 (COBRANÇA EXECUTIVA) 
	1.2. Responsáveis: Antonio Mendonca Monteiro Júnior (XXX.734.384-XX) ; Lima Produções Artísticas Ltda. - Me (05.593.663/0001-80) 
	1.3. Recorrente: Antonio Mendonca Monteiro Júnior (XXX.734.384-XX) 
	1.4. Órgão/Entidade: Município de Lucena/PB
	1.5. Relator: Ministro Walton Alencar Rodrigues
	1.6. Representante do Ministério Público: Procurador Marinus Eduardo De Vries Marsico
	1.7. Relator da deliberação recorrida: Ministro Walton Alencar Rodrigues
	1.8. Unidades Técnicas: Secretaria de Recursos (SERUR) ; Secretaria de Controle Externo de Tomada de Contas Especial (SecexTCE) .
	1.9. Representação legal: Luiz Rodrigues de Carvalho Neto (25.156/OAB-PB) e outros; Rodrigo Oliveira dos Santos Lima (10478/OAB-PB) ; Johnson Gonçalves de Abrantes (1663/OAB-PB) e outros. 
	1.10. Determinações/Recomendações/Orientações: não há.

Primeira Câmara

Município de Lucena/PB

Antonio Mendonca Monteiro Júnior (XXX.734.384-XX); Lima Produções Artísticas Ltda. - Me (05.593.663/0001-80)

ACORDAO-COMPLETO-2517374

Acórdão 2375/2022 - Plenário

WALTON ALENCAR RODRIGUES

Ministro Walton Alencar Rodrigues

Luiz Rodrigues de Carvalho Neto (25.156/OAB-PB) e outros; Rodrigo Oliveira dos Santos Lima (10478/OAB-PB); Johnson Gonçalves de Abrantes (1663/OAB-PB) e outros.

Procurador Marinus Eduardo De Vries Marsico

TOMADA DE CONTAS ESPECIAL (TCE)

Secretaria de Recursos (SERUR); Secretaria de Controle Externo de Tomada de Contas Especial (SecexTCE).